臺灣橋頭地方法院刑事判決　
110年度訴字第390號
公  訴  人  臺灣橋頭地方檢察署檢察官
被      告  林恩綺



上列被告因偽造文書等案件，經檢察官聲請以簡易判決處刑（11
0年度偵字第4841號、110年度偵字第6667號），本院受理後認不
宜以簡易判決處刑（原案號：110年度簡字第1595號），而改依
通常程序審理，本院判決如下：
    主  文
林恩綺犯如附表三編號1至15所示之罪，共拾伍罪，各處如附表
三編號1至15主文及沒收欄所示之刑及沒收。應執行有期徒刑捌
月，如易科罰金，以新臺幣壹仟元折算壹日。
    事  實
一、林恩綺與楊千玄原為朋友關係。詎林恩綺竟意圖為自己不法
    之所有，基於行使偽造準私文書及私文書、詐欺取財等犯意
    ，分別為下列犯行：
  ㈠林恩綺於民國109年8月24日某時許，在不詳之地點，未經楊
    千玄之同意或授權，即冒用楊千玄之名義，填寫如附表四編
    號1至2所示之中國信託商業銀行（下稱中信銀行）信用卡申
    請書、委託書，並在其上偽簽「楊千玄」之署名（詳如附表
    四編號1至2「欄位及偽造之署押」欄所載），之後則持之向
    楊千玄行使，佯稱該申請書、委託書是透過關係取得，是楊
    千玄之姐楊沛璇（原名：楊思宜）擅自申辦，足生損害於楊
    沛璇、楊千玄財務、信用之正確性及中信銀行管理信用卡之
    正確性。
  ㈡林恩綺利用可隨意使用楊千玄位於高雄市○○區○○○○○街000號3
    樓之2住處之機會，取走楊千玄置放在屋內之台新國際商業
    銀行信用卡（卡號：0000000000000000號，下稱台新銀行信
    用卡，林恩綺使用後會放回楊千玄住處櫃內)後，未經楊千
    玄之同意或授權，於109年8月31日起迄10月14日止，分別以
    實體卡、網路上輸入卡號或以手機綁定台新銀行信用卡Appl
    e pay交易之方式，持向附表一所示之商店行使之，並在附
    表一編號1之消費過程中，於附表四編號3至4之文書上，偽
    簽「楊千玄」之署名（詳如附表四編號3至4「欄位及偽造之
    署押」欄所載），表彰為真正持卡人消費之意（其餘則是免
    簽單據或以行動支付而未偽簽），均使附表一所示商店陷於
    錯誤，誤信為持卡人本人楊千玄之消費而同意附表一所示之
    信用卡交易，林恩綺以此方式詐得財物，足以生損害於楊千
    玄、附表一所示商店及台新銀行管理信用卡之正確性。
  ㈢林恩綺於附表二所示行使時間前之某不詳日時，在不詳之地
    點，未經楊沛璇之同意或授權，即冒用楊沛璇之名義，以附
    表二所示楊沛璇之帳號名稱，張貼楊沛璇之大頭照，製作附
    表二所示不實內容之楊沛璇與中信銀行行員、不詳人士、不
    詳男子間之對話紀錄，並將該等對話紀錄擷取成手機照片檔
    後，於附表二所示時間傳送予楊千玄而行使之，致使楊千玄
    誤認該等對話紀錄為楊沛璇所為，足生損害於楊沛璇及中信
    銀行。
二、案經楊千玄、楊沛璇分別訴由高雄市政府警察局楠梓分局報
    告臺灣橋頭地方檢察署檢察官聲請簡易判決處刑。
    理  由
甲、有罪部分：
壹、程序事項：
一、按被告以外之人於審判外之言詞或書面陳述，除法律有規定
    者外，不得作為證據。被告以外之人於審判外之陳述，雖不
    符刑事訴訟法第159條之1至第159條之4之規定，而經當事人
    於審判程序同意作為證據，法院審酌該言詞陳述或書面陳述
    作成時之情況，認為適當者，亦得為證據，刑事訴訟法第15
    9條第1項、第159條之5第1 項分別定有明文。查本件判決所
    引證據屬傳聞證據部分，公訴人、被告林恩綺就上開傳聞證
    據，於本院準備程序及審理中，均同意具證據能力（見本院
    卷第60頁、第107頁至第108頁），而本院審酌該等傳聞證據
    作成時之情況，並無違法取證及證明力過低之瑕疵，亦認以
    之作為證據為適當，依前揭規定說明，自得為證據。
二、至其餘非供述證據部分，本院查無有何違反法定程序取得之
    情形，復經本院於審理中踐行證據調查程序，依刑事訴訟法
    第158條之4之反面解釋，認有證據能力。    
貳、實體部分：
一、認定犯罪事實所憑之證據及理由：
  ㈠訊據被告林恩綺就上開犯罪事實，於警詢、本院審理時均自
    白認罪（見警二卷第3頁至第6頁；本院卷第57頁至第58頁、
    第130頁），就各犯罪事實並有下列補強證據：
  ⒈就上開事實欄一、㈠部分，證人即告訴人楊千玄於本院審理時
    證稱：是我先生在被告的包包發現一疊文件，裡面有中信銀
    行信用卡申請書等資料等語（見本院卷第118頁至第120頁）
    ，核與被告自白相符，並有委託書、中信銀行信用卡申請書
    各1份在卷存參（見他一卷第7頁至第9頁）。
  ⒉就上開事實欄一、㈡部分，核與證人楊千玄於警詢、偵查、本
    院審理時之證述；證人即楊千玄之夫於警詢之證述大致相符
    （見警二卷第7頁至第13頁；偵二卷第19頁至第21頁；本院
    卷第113頁至第114頁），並有台新國際商業銀行台新作文字
    第11003509號函、持卡人基本資料及交易明細（信用卡卡號
    0000000000000000）、中華民國小客車租賃定型化契約書暨
    汽車出租單、財團法人聯合用卡處理中心收據、中國信託銀
    行信用卡收據、會員消費交易紀錄、告訴人楊千玄台新銀行
    信用卡帳單(補印）、匯款收據各1份在卷可參(見警二卷第1
    5頁至第17頁、第21頁至第27頁；他一卷第11頁至第15頁、
    第121頁)。
  ⒊就上開事實欄一、㈢部分，核與證人即告訴人楊沛璇於警詢、
    偵查中之證述大致相符（見警一卷第9頁至第11頁；偵一卷
    第21頁至第24頁），並有告訴人楊沛璇提出之刑事告訴狀暨
    所附對話擷圖4張、刑事陳述狀暨所附對話擷圖3份附卷可考
    （見他二卷第3頁至第13頁、第47頁至第59頁)。
  ㈡告訴人楊千玄雖於警詢、偵查、本院審理時均有證稱，被告
    有將上開申請書拿去向中信銀行申請信用卡等語，惟此部分
    ，中信銀行已回函證稱：告訴人楊千玄於109年未有申請該
    行信用卡之紀錄，另告訴人楊千玄雖有申辦中信信用卡，但
    不是以上開申請書等語，此有中信銀行110年12月13日、同
    年月28日陳報狀2紙在卷足憑（見本院卷第65頁至第67頁、
    第77頁至第79頁），是告訴人楊千玄此部分之證言並非可採
    ，一併說明。
  ㈢因有上開證據，足證被告上開任意性自白核與事實相符，可
    以採為認定事實之依據，故本案事證明確，被告犯行已可認
    定，應依法論科。
二、論罪科刑：   
  ㈠按網路刷卡交易係持卡人在特約商店網頁或使用電話，將其
    刷卡購買物品或取得服務利益之意思，以文字或代替文字之
    符號、圖畫，輸入電腦網路，藉由電信業者所提供之網路訊
    息傳送服務功能，經電信業者之電腦網路系統，將上開電磁
    記錄加以傳發輸送，再由他人之電腦終端設備予以接收、儲
    存，並可賴該電腦終端設備之螢幕顯示此等足以為表示其用
    意之證明者，應屬刑法第220條第2項規定之準文書。又按未
    經他人之授權同意，擅自使用他人之信用卡資料虛偽填載信
    用卡卡號並以網路傳輸等部分，顯已對該信用卡交易資料有
    所主張，縱未於交易資料訊息內表明信用卡申請人，倘由該
    交易資料足以辨明該信用卡申請人之姓名，客觀上可認該信
    用卡申請人即係製作名義人者，亦屬冒用他人名義所製作並
    進而行使，此部分則自應成立行使偽造準私文書罪，是被告
    就附表一編號4至6網路刷卡部分，自另成立行使偽造準私文
    書罪。
  ㈡論罪及罪數：
  ⒈核被告就事實欄一、㈠所為係犯刑法第216、210條之行使偽造
    私文書罪；就事實欄一、㈡所為，係犯刑法第216條、第210
    條之行使偽造私文書罪、刑法第339條第1項之詐欺取財罪(
    即附表一編號1)、刑法第339條第1項之詐欺取財罪嫌(即附
    表一編號2、3、7至16)、刑法第216條、第210條、第220條
    第2項之行使偽造準私文書罪、刑法第339條第1項之詐欺取
    財罪(即附表一編號4至6)；就事實欄一、㈢所為，係犯刑法
    第216條、第210條、第220條第2項之行使偽造準私文書罪。
  ⒉就事實欄一、㈠、㈡關於附表一編號1部分，被告偽造「楊千玄
    」簽名之行為，均為偽造私文書之階段行為，而偽造私文書
    之行為，復均為行使之高度行為所吸收，不另論罪。就事實
    欄一、㈢部分，被告偽造準私文書之低度行為，為行使偽造
    準私文書之高度行為所吸收，不另論罪。
  ⒊就事實欄一、㈡關於附表一編號4至5、9至10、12至13部分，
    被告分別於109年9月15日、同年9月30日、同年10月5日之同
    天盜刷行為；就事實欄一、㈢皆係於密切接近之時地實施，
    侵害同一之法益，各行為之獨立性極為薄弱，依一般社會健
    全觀念，在時間差距上，難以強行分開，為數個舉動之接續
    施行，各論以接續犯。至於附表一其他次盜刷行為，雖目的
    同一，但詐欺的商家不同，時間亦可區隔，應無論以接續犯
    之餘地，公訴意旨容有誤會，一併說明。
  ⒋就事實欄一、㈡關於附表一編號1部分同時觸犯刑法第216條、
    第210條之行使偽造私文書罪、刑法第339條第1項之詐欺取
    財罪；就附表一編號4至6部分則是同時觸犯刑法第216條、
    第210條、第220條第2項之行使偽造準私文書罪、刑法第339
    條第1項之詐欺取財罪，上開犯行皆屬一行為觸犯數罪名之
    想像競合犯，均應依刑法第55條之規定，各從一重之行使偽
    造私文書罪；行使偽造準私文書罪處斷。就事實欄一、㈢關
    於附表二編號1部分，被告是以一行為，偽造楊沛璇與中信
    銀行行員之對話，同時侵害楊沛璇與中信銀行之法益，屬一
    行為觸犯數罪名之想像競合犯。至於事實欄一、㈢關於附表
    二編號2至3對話部分，因「不詳人士」、「不詳男子」無法
    特定是何人而可證明其主體同一性，故尚非偽造行為，一併
    說明。
  ⒌被告所犯上開事實欄一、㈠、㈡（共13罪）、㈢各罪，犯意各別
    ，行為互殊，應與分論併罰。
  ㈢就事實欄一、㈠公訴意旨原是認被告持上開申請書向中信銀行
    行使，惟此部分不符客觀證據，已如上述，但此部分無礙社
    會事實之同一，本院予以更正。
  ㈣爰以行為人之責任為基礎，審酌被告與告訴人楊千玄為朋友
    關係，就事實欄一、㈠、㈢是為了要破壞告訴人楊千玄與告訴
    人楊沛璇之關係；並利用與告訴人楊千玄之交情取得台新銀
    行信用卡，進而盜刷、偽簽簽單，不僅侵害告訴人楊千玄之
    權益，亦危害社會金融交易秩序，並使附表一所示之交易店
    家受到損失，被告上開所為，顯然僅顧及自身金錢需求，無
    視且不知尊重他人財產權益，也無視準私文書之功能，所為
    均應予非難。惟念被告犯後已坦承全部犯行，態度尚可，且
    犯罪手段尚屬平和；並衡附表一各犯行不法所得之多寡；末
    衡被告高職畢業之智識程度、未婚、沒有小孩、自己一個人
    住等一切情況，分別量處如附表三「主文及沒收」欄所示之
    刑，並均諭知如易科罰金折算標準。另審酌被告本件犯行集
    中於109年8月至109年12月間，暨衡其犯罪態樣、手段亦尚
    屬相近等情，以判斷被告所受責任非難重複之程度；再衡其
    犯數罪所反應人格特性；末權衡各罪之法律目的及相關刑事
    政策，而為整體評價後，爰依法定主文欄所示之應執行刑，
    並諭知如易科罰金折算標準。
  ㈤沒收：
  ⒈經查，如附表四編號1至4所示之「楊千玄」署名，均係偽造
    之署名，不問屬於被告與否，均應依刑法第219 條規定宣告
    沒收。至於附表四編號1至4所示之文件，被告已向告訴人楊
    千玄、租車公司行使，已非屬被告所有，自無庸重覆再為沒
    收之諭知。
  ⒉就事實欄一、㈡即附表一所示之盜刷金額，自屬犯罪所得，依
    刑法第38條之1第1項、第3項規定宣告沒收，於全部或一部
    不能沒收或不宜執行沒收時，追徵其價額。
乙：不另為無罪諭知之部分：
一、公訴意旨另以：被告就上開事實欄一、㈠部分另涉犯刑法第3
    39條第3項、第1項之詐欺取財未遂罪等語。
二、按犯罪事實應依證據認定之，無證據不得認定犯罪事實；不
    能證明被告犯罪者，應諭知無罪之判決，刑事訴訟法第154
    條第2項、第301條第1 項分別定有明文。再按刑事訴訟法第
    161條已於91年2月8日修正公布，其第1項規定：檢察官就被
    告犯罪事實，應負舉證責任，並指出證明之方法。因此，檢
    察官對於起訴之犯罪事實，應負提出證據及說服之實質舉證
    責任。倘其所提出之證據，不足為被告有罪之積極證明，或
    其指出證明之方法，無從說服法院以形成被告有罪之心證，
    基於無罪推定之原則，自應為被告無罪判決之諭知（最高法
    院92年台上字第128號判決意旨可資參照）。
三、檢察官認被告涉有上開詐欺未遂罪嫌，無非係以告訴人楊千
    玄於警詢、偵查中之證述及上開申請書、委託書為其主要論
    據。訊據被告否認有持上開申請書、委託書向中信銀行行使
    。經查：告訴人楊千玄雖有證述：被告有將上開申請書拿去
    向中信銀行聲請信用卡等語，惟查此部分已與中信銀行之回
    函不符，自難採信，檢察官於論告時雖有認為，可能是因為
    資料不齊全，所以中信銀行才沒有紀錄等語（見本院卷第13
    3頁），惟此部分自屬推論並無證據，況且告訴人楊千玄於
    本院審理時亦證稱上開申請書是其先生拿給他的，則被告是
    否確有將上開申請書向中信銀行行使，確有可疑。又被告雖
    有盜刷告訴人楊千玄之信用卡即事實欄一、㈡部分，但被告
    亦有要破壞告訴人楊千玄與告訴人楊沛璇之關係，而偽造相
    關準文書即事實欄一、㈢，則被告抗辯申請書也是要破壞告
    訴人楊千玄與告訴人楊沛璇之關係等情，並非完全不可信。
四、綜上所述，檢察官所指出之證據方法，全部綜合判斷後，關
    於被告詐欺未遂犯罪之證明，尚未達於通常一般之人均不致
    有所懷疑而得確信其為真實之程度。此外，公訴人復未提出
    其他積極證據足資證明被告有何公訴意旨所指犯行，是本應
    為無罪之諭知，惟此部分與被告經本院判處有罪部分，經檢
    察官及本院認有想像競合犯之一罪關係，故不另為無罪之諭
    知。
據上論斷，應依刑事訴訟法第299條第1項前段，判決如主文。
本案經檢察官曾財和提起公訴，經檢察官郭郡欣到庭執行職務。
    
中　　華　　民　　國　　111 　年　　4 　　月　　13　　日
                  刑事第五庭  審判長法  官  林永村
                                    法  官  黃逸寧
                                    法  官  黃志皓
以上正本證明與原本無異。
如不服本判決應於收受判決後 20 日內向本院提出上訴書狀，並
應敘述具體理由。其未敘述上訴理由者，應於上訴期間屆滿後20
 日內向本院補提理由書 (均須按他造當事人之人數附繕本)「切
勿逕送上級法院」。
中　　華　　民　　國　　111 　年　　4 　　月　　13　　日
                                    書記官  曾小玲

附表一：
編號 消費時間 交易名稱 盜刷金額（新臺幣） 刷卡方式 1 109/08/31 高雄華王租車 29500元 偽簽帳單 2 109/08/31 TASTy-楠梓後昌店 2500元 行動支付 3 109/09/03 九乘九文具專家大昌店 1607元 免簽單據 4 109/09/15 高雄市楠梓區援中國小 150元 網路刷卡 5 109/09/15 高雄市楠梓區援中國小 5847元 網路刷卡 6 109/09/16 藍新-EZTABLE 3328元 網路刷卡 7 109/09/16 101文具天堂-藍田店 2046元 行動支付 8 109/09/28 永晉潭頭加油站 500元 免簽單據 9 109/09/30 家樂福楠梓店 1461元 免簽單據 10 109/09/30 家樂福楠梓店 944元 行動支付 11 109/10/05 全聯高雄藍昌分公司 613元 行動支付 12 109/10/05 家樂福楠梓店 779元 行動支付 13 109/10/05 家樂福楠梓店 867元 行動支付 14 109/10/08 全家便利商店-高雄德中店 978元 行動支付 15 109/10/14 全聯高雄藍昌分公司 644元 行動支付 16 109/10/14 101文具天堂-藍田店 999元 行動支付 

附表二：
編號 帳號名稱 對話紀錄內容 行使時間 1 Hannah Yang (臉書帳號) 張貼楊沛璇之大頭照 Hannah Yang：我上次去辦的信用卡，為什麼現在不能刷。 中信銀行行員：小姐你是哪位？ Hannah Yang：我是那位楊千玄 中信銀行行員：不好意思楊小姐因為妳不是那位楊千玄本人，我們銀行這邊才作停卡的作業 109年9月23日 2 Hannah Yang (臉書帳號) 張貼楊沛璇之大頭照 Hannah Yang：說真的妳不要出來指證我好嗎，妳不要因為陳嘉欣是黑道世家妳就害怕，她都已經要進去關的人，況且她也已經是個肺癌的人了，真的不要怕她 不詳人士：我一定會出來指證妳 Hannah Yang：我都說這麼明白了，妳還是要出來指證 不詳人士：對我就是要出來指證妳 109年9月24日 3 我是個床霸 (Wechat帳號) 我是個床霸：嗨~ 我是個床霸：我是玄的姐姐 不詳男子：你好 不詳男子：怎麼了 我是個床霸：上次我們說的要把我妹約出來唱歌的事情，她有要出來嗎？ 不詳男子：有 不詳男子：可以在給我一次地址嗎？ 我是個床霸：好的 我是個床霸：高雄市○○區○○00街000號 不詳男子：收到 我是個床霸：錢有拿到了吧 不詳男子：有 不詳男子：我想問妳叫什麼名字 我是個床霸：楊思宜 不詳男子：收到 我是個床霸：那就照我們說的，你把我妹弄上床，我知道你喜歡我妹 不詳男子：嗯 109年12月22日 

附表三：
編號 事實 主文及沒收 1 事實欄一、㈠ 林恩綺犯行使偽造私文書罪，處有期徒刑貳月，如易科罰金，以新臺幣壹仟元折算壹日。如附表四編號1至2所示之「楊千玄」署名5枚均沒收之。 2 事實欄一、㈡即附表一編號1 林恩綺犯行使偽造私文書罪，處有期徒刑肆月，如易科罰金，以新臺幣壹仟元折算壹日。如附表四編號3至4所示之「楊千玄」署名3枚均沒收之。未扣案之犯罪所得新臺幣貳萬玖仟伍佰元沒收，於全部或一部不能沒收或不宜執行沒收時，追徵其價額。 3 事實欄一、㈡即附表一編號2 林恩綺犯詐欺取財罪，處有期徒刑參月，如易科罰金，以新臺幣壹仟元折算壹日。未扣案之犯罪所得新臺幣貳仟伍佰元沒收，於全部或一部不能沒收或不宜執行沒收時，追徵其價額。 4 事實欄一、㈡即附表一編號3 林恩綺犯詐欺取財罪，處有期徒刑參月，如易科罰金，以新臺幣壹仟元折算壹日。未扣案之犯罪所得新臺幣壹仟陸佰零柒元沒收，於全部或一部不能沒收或不宜執行沒收時，追徵其價額。 5 事實欄一、㈡即附表一編號4至5 林恩綺犯行使偽造準私文書罪，處有期徒刑參月，如易科罰金，以新臺幣壹仟元折算壹日。未扣案之犯罪所得新臺幣伍仟玖佰玖拾柒元沒收，於全部或一部不能沒收或不宜執行沒收時，追徵其價額。 6 事實欄一、㈡即附表一編號6 林恩綺犯行使偽造準私文書罪，處有期徒刑參月，如易科罰金，以新臺幣壹仟元折算壹日。未扣案之犯罪所得新臺幣參仟參佰貳拾捌元沒收，於全部或一部不能沒收或不宜執行沒收時，追徵其價額。 7 事實欄一、㈡即附表一編號7 林恩綺犯詐欺取財罪，處有期徒刑參月，如易科罰金，以新臺幣壹仟元折算壹日。未扣案之犯罪所得新臺幣貳仟零肆拾陸元沒收，於全部或一部不能沒收或不宜執行沒收時，追徵其價額。 8 事實欄一、㈡即附表一編號8 林恩綺犯詐欺取財罪，處有期徒刑貳月，如易科罰金，以新臺幣壹仟元折算壹日。未扣案之犯罪所得新臺幣伍佰元沒收，於全部或一部不能沒收或不宜執行沒收時，追徵其價額。 9 事實欄一、㈡即附表一編號9至10 林恩綺犯詐欺取財罪，處有期徒刑參月，如易科罰金，以新臺幣壹仟元折算壹日。未扣案之犯罪所得新臺幣貳仟肆佰零伍元沒收，於全部或一部不能沒收或不宜執行沒收時，追徵其價額。 10 事實欄一、㈡即附表一編號11 林恩綺犯詐欺取財罪，處有期徒刑貳月，如易科罰金，以新臺幣壹仟元折算壹日。未扣案之犯罪所得新臺幣陸佰壹拾參元沒收，於全部或一部不能沒收或不宜執行沒收時，追徵其價額。 11 事實欄一、㈡即附表一編號12至13 林恩綺犯詐欺取財罪，處有期徒刑貳月，如易科罰金，以新臺幣壹仟元折算壹日。未扣案之犯罪所得新臺幣壹仟陸佰肆拾陸元沒收，於全部或一部不能沒收或不宜執行沒收時，追徵其價額。 12 事實欄一、㈡即附表一編號14 林恩綺犯詐欺取財罪，處有期徒刑貳月，如易科罰金，以新臺幣壹仟元折算壹日。未扣案之犯罪所得新臺幣玖佰柒拾捌元沒收，於全部或一部不能沒收或不宜執行沒收時，追徵其價額。 13 事實欄一、㈡即附表一編號15 林恩綺犯詐欺取財罪，處有期徒刑貳月，如易科罰金，以新臺幣壹仟元折算壹日。未扣案之犯罪所得新臺幣陸佰肆拾肆元沒收，於全部或一部不能沒收或不宜執行沒收時，追徵其價額。 14 事實欄一、㈡即附表一編號16 林恩綺犯詐欺取財罪，處有期徒刑貳月，如易科罰金，以新臺幣壹仟元折算壹日。未扣案之犯罪所得新臺幣玖佰玖拾玖元沒收，於全部或一部不能沒收或不宜執行沒收時，追徵其價額。 15 事實欄一、㈢ 林恩綺犯行使偽造準私文書罪，處有期徒刑貳月，如易科罰金，以新臺幣壹仟元折算壹日。 

附表四：
編號 名稱 欄位及偽造之署押 應沒收之物 1 中國信託銀行信用卡申請書（見他一卷第9頁） 一、正卡人申請資料（該申請書第4頁）中文姓名欄，偽造「楊千玄」署名1枚。 二、請務必簽名處（該申請書第6頁），偽造「楊千玄」署名2枚 偽造「楊千玄」之署名3枚。 2 委託書（見他一卷第7頁） 一、委託人欄，偽造「楊千玄」署名1枚。 二、委託人姓名欄，偽造「楊千玄」署名1枚。 偽造「楊千玄」之署名2枚。 3 中華民國小客車租賃定型化契約書暨汽車出租單(見警二卷第21頁)  一、承租人（以下簡稱乙方）右邊之姓名欄，偽造「楊千玄」署名1枚。 二、該出租單右下角（乙方）親筆簽章欄，偽造「楊千玄」署名1枚。 偽造「楊千玄」之署名2枚。 4 財團法人聯合信用卡處理中心收據(見警二卷第23頁) 持卡人簽名欄，偽造「楊千玄」署名1枚。 偽造「楊千玄」之署名1枚。 

附錄論罪科刑法條：
刑法第210條
偽造、變造私文書，足以生損害於公眾或他人者，處5年以下有
期徒刑。

刑法第216條
行使第210條至第215條之文書者，依偽造、變造文書或登載不實
事項或使登載不實事項之規定處斷。

刑法第220條
在紙上或物品上之文字、符號、圖畫、照像，依習慣或特約，足
以為表示其用意之證明者，關於本章及本章以外各罪，以文書論
。
錄音、錄影或電磁紀錄，藉機器或電腦之處理所顯示之聲音、影
像或符號，足以為表示其用意之證明者，亦同。

刑法第339條第1項
意圖為自己或第三人不法之所有，以詐術使人將本人或第三人之
物交付者，處5年以下有期徒刑、拘役或科或併科50萬元以下罰
金。